Contato

16993692772 (Mobile) coepacheco@gmail.com

www.linkedin.com/in/dr-julianoabreu-pacheco (LinkedIn) lattes.cnpq.br/30981414 (Personal) orcid.org/0000-0002-5964-1887 (Personal)

www.semanticscholar.org/author/ Juliano-Abreu-Pacheco/9269500 (Personal)

Principais competências

estomatologia

Professor área de Saúde Interdisciplinar

Languages

Inglês (Full Professional)

Prof MSc Juliano Abreu Pacheco

Coordenador do Projeto MUCOSITE Zero na Hospital de Câncer de Ribeirão Preto - Fundação Sobeccan

Ribeirão Preto

Resumo

IDEALIZADOR E COORDENADOR DO PROJETO #MUCOSITEzero no Hospital de Câncer de Ribeirão Preto.

PESQUISADOR e DENTISTA INTENSIVISTA.

PROFESSOR em instituições públicas e Privadas visando a integralização dos alunos graduados e acadêmicos, capacitando-os para um neo-mercado de trabalho.

Coordenador de Pesquisas do Hospital de Câncer de Ribeirão Preto.

Pesquisador na área Odonto-Oncológica, doenças autoimunes e crônico-degenerativas.

Doutorando em área interdisciplinar Usp-Ribeirão, Mestre em Terapia Intensiva pela Universidade Brasileira de Terapia Intensiva, Habilitado em Odontologia Hospitalar pelo Hospital Albert Einstein e Especializando em Estomatologia.

Atendimento à beira leito em pacientes internados em Unidades de Terapia Intensiva para minimizar infecções da região orofaríngea que causam impactos refratários sistêmicos.

Atualmente possuo 16 publicações relacionadas às repercussões sistêmicas em pacientes portadores de doenças crônicodegenerativas.

Revisor de artigos científicos internacionais.

Motivador e praticante de atividade física regular (35km de corrida/ semana).

CV Lattes: http://lattes.cnpq.br/3098141409055539

Experiência

Hospital de Câncer de Ribeirão Preto - Fundação SOBECCan 4 anos 4 meses

Coordenador do Projeto MUCOSITE Zero abril de 2017 - Present (4 anos 4 meses)

Ribeirão Preto, São Paulo, Brasil

Idealizador e Coordenador do Projeto #MUCOSITEzero no Hospital de Câncer de Ribeirão Preto há 4 anos. Houve uma alteração dos protocolos preventivos interdisciplinares e tecnológicos para a redução das citotoxicidades orofaríngeas promovidas pelas oncoterapias (quimioterapia, radioterapia de cabeça/pescoço, imunoterapia, terapias-alvo, hormonioterapia, etc). Atualmente o Hospital se encontra em remissão de 1.500 dias sem a manifestação da Mucosite, impactando diretamente a qualidade de vida destas pessoas.

Coordenador de Pesquisas do Hospital de Câncer de Ribeirão Preo abril de 2017 - Present (4 anos 4 meses)

Ribeirão Preto, São Paulo, Brasil

Professor e Coordenador do Curso de Mentoria em Odontologia-Oncológica

fevereiro de 2020 - Present (1 ano 6 meses)

Curso de Mentoria em Odontologia Oncológica.

Atualmente no formato Híbrido com aulas teóricas online e prática hospitalar presencial.

Curso voltado para profissionais da odontologia ou acadêmicos do último ano, e direcionado para área da Odontologia Hospitalar.

Coordenador do CRPF - Centro de Reabilitação e Pesquisa em Fotobiomodulação

agosto de 2017 - Present (4 anos)

Ribeirão Preto e Região, Brasil

Coordena o primeiro Centro de Pesquisas no Brasil voltado para os pacientes portadores de neoplasias ou em remissão, através do uso do Laser de Baixa Intensidade, com protocolos individualizados (medicina de precisão) e impactos refratários sistêmicos benéficos, tanto nos biomarcadores, sinais vitais e respostas clínicas.

Presidente do Comitê de Ética - Pesquisa novembro de 2018 - Present (2 anos 9 meses)

Ribeirão Preto e Região, Brasil

Revisar todos os protocolos de pesquisa envolvendo seres humanos, inclusive os multicêntricos, cabendo-lhe a responsabilidade primária pelas decisões sobre a ética da pesquisa a ser desenvolvida na instituição, de modo a garantir e resguardar a integridade e os direitos dos voluntários participantes nas referidas pesquisas.

DENTISTA -ODONTOLOGIA HOSPITALAR (oncologia)

setembro de 2017 - Present (3 anos 11 meses)

Ribeirão Preto e Região, Brasil

Exerce a atividade de Dentista hospitalar visando identificar e remover focos infecciosos orais; minimizar Processos inflamatórios; promover o Controle da microbiota oral (endógena e exógena); ou seja, evitar o Comprometimento sistêmico e melhorar a Qualidade de vida dos pacientes oncológicos.

Medical Journal of Clinical Trials & Case Studies (MJCCS) Editor e Revisor

setembro de 2017 - Present (3 anos 11 meses)

Michigan, Estados Unidos

JResLit Case Reports
Miembro del consejo editorial
março de 2019 - Present (2 anos 5 meses)

Dover, Delaware e Região, Estados Unidos

Membro do Editorial Board for JResLit Case Reports/Dover-USA.

IPEP Instituto PanAmericano de Ensino Pesquisa

Professor titular

outubro de 2018 - Present (2 anos 10 meses)

Goiânia e Região, Brasil

Professor do Curso e Coordenador de Residencia em Odonto-Oncologia no Hospital Goiânia leste.

OMICS Internacional

Reviewer

agosto de 2018 - Present (3 anos)

Londres, Reino Unido

Revisor de artigos científicos para publicações na área de saúde.

Trends in Telemedicine & E-health

Reviewer

agosto de 2018 - Present (3 anos)

Cidade de Nova Iorque e Região, Estados Unidos

Revisor de textos de artigos científicos.

Faculdade de Odontologia de Ribeirão Preto

Professor

junho de 2019 - Present (2 anos 2 meses)

Ribeirão Preto e Região, Brasil

Docente do Curso Difusão em Odonto-oncologia da FORP-USP. https://uspdigital.usp.br/apolo/apoObterAtividade?cod_oferecimentoatv=88890

ALLASER - 2º FÓRUM NACIONAL DE LASERTERAPIA

Palestrante convidado

maio de 2018 - Present (3 anos 3 meses)

São Paulo e Região, Brasil

Palestra como tema da utilização da fotobiomodulação na recuperação cognitiva e das cisternas encefálicas em paciente com tce.

MARKETING ADMINISTRATIVO PARA CIRURGIÕES DENTISTAS

Palestrante sênior

fevereiro de 2015 - Present (6 anos 6 meses)

Ribeirão Preto e Região, Brasil

Curso de MKT para cirurgiões dentistas diferenciado com técnicas de abordagens de mercado voltadas para o varejo e reciclagem da autoestima.

Classic Odonto - Clínica especializada em reabilitação oral e estética

Cirurgião Dentista

janeiro de 2008 - Present (13 anos 7 meses)

CLASSIC ODONTO

Coordenador e Palestrante - CURSO TOXINA BOTULÍNICA PARA CIRURGIOES DENTISTAS

outubro de 2016 - Present (4 anos 10 meses)

Ribeirão Preto e Região, Brasil

COORDENADOR E PALESTRANTE

2º Congresso Nacional de Fonoaudiologia - CONAFONO Palestrante de marketing

julho de 2017 - julho de 2017 (1 mês)

Londrina e Região, Brasil

Palestra sobre o emprego dos Lasers e Leds no mercado de trabalho.

APOSTILA DO DENTISTA - apostila para concursos

Editor-chefe

janeiro de 2007 - dezembro de 2013 (7 anos)

Ribeirão Preto e Região, Brasil

Editora especializada em resumos para concursos públicos na área odontológica.

Nº Registro: 481.644

Requerimento: 2009RJ20770

Obra registrada no Escritório de Direitos Autorais / Fundação Biblioteca

Nacional

ASSOCIAÇÃO PAULISTA DE CIRURGIÕES DENTISTAS - RIBEIRÃO PRETO-SP

Coordenador de Curso preparatório para concurso na área técnica e profissional

janeiro de 2007 - dezembro de 2009 (3 anos)

Exército Brasileiro DENTISTA OFICIAL EXERCITO

janeiro de 2002 - março de 2006 (4 anos 3 meses)

2° BFRON

Atuando como diretor de saúde da odontoclínica do Exército e planejamentos estratégicos em missões militares como subcomandante da companhia correspondente.

Prefeitura de Teófilo Otoni Coordenador de programas janeiro de 2000 - dezembro de 2001 (2 anos)

Teófilo Otoni, Minas Gerais, Brasil

Coordenador e Professor na formação de pessoal do Programa Saúde da Familia, além da participação no processo de implantação das equipes interdisciplinares.

Formação acadêmica

Faculdade Israelita Albert Einstein
ODONTOLOGIA HOSPITALAR, UTI · (2016 - 2017)

Universidade de São Paulo Doutorado, Enfermagem Fundamental · (2020 - 2024)

UNIBRATI

Mestrado profissional, Programa de Residência Médica - Terapia Intensiva · (2017 - 2019)

Universidade de São Paulo IMPLANTODONTIA, Pós-Graduação em Odontologia · (2008 - 2010)

FUNDAÇAO EDUCACIONAL DON ANDRE ARCOVERDE ODONTOLOGIA, CLINICA GERAL e REABILITAÇAO · (1994 - 1998)